【裁判字號】    89,台上,5659
【裁判日期】    890922
【裁判案由】    違反麻醉藥品管理條例
【裁判全文】
最高法院刑事判決                              八十九年度台上字第五六五九號
    上  訴  人  甲○○
    選任辯護人  黃進祥律師
                鄭淑貞律師
    上  訴  人  乙○○
右上訴人等因違反麻醉藥品管理條例案件，不服台灣高等法院高雄分院中華民國八十
九年五月十八日第二審更審判決（八十九年度重上更(四)字第二四號，起訴案號：台灣
屏東地方法院檢察署八十五年度偵字第六四九五、六四九六號），提起上訴，本院判
決如左：
    主  文
上訴駁回。
    理  由
一上訴人甲○○部分：
按刑事訴訟法第三百七十七條規定：上訴於第三審法院，非以判決違背法令為理由，
不得為之。是提起第三審上訴，應以原判決違背法令為理由，係屬法定要件，如果上
訴理由狀並未依據卷內訴訟資料具體指摘原判決不適用何種法則或如何適用不當，或
所指摘原判決違法情事，顯與法律規定得為第三審上訴理由之違法情形不相適合時，
均應認其上訴為違背法律上之程式，予以駁回。本件原判決關於上訴人甲○○部分撤
銷第一審之判決，改判論處上訴人共同非法販賣化學合成麻醉藥品，處有期徒刑十五
年之罪刑，已詳其所憑之證據及認定之理由，並說明上訴人否認本件犯罪所持辯解
，係推卸刑責之詞，不足採取；從形式上觀察，原判決並無違背經驗法則、論理法則
、調查職責未盡、理由不備或適用法則不當之違法情形。上訴人上訴意旨略稱：(一)附
卷之監聽紀錄係王清發與乙○○之通話紀錄，與上訴人無關，扣案之通聯密語對照表
並非本件供犯罪所用之物，原審採為上訴人與王清發、乙○○於華園飯店謀議販毒之
證據，其依據為何﹖況該通聯紀錄係在陳秀玉住宅查獲，原審未傳陳秀玉查明，並認
定標示安非他命成分價格表為上訴人所有且作為論處上訴人罪刑之證據，自嫌率斷。
(二)本件係王清發直接向乙○○購入安非他命，並非由上訴人居間介紹，王清發信託登
記予黃秀雄之土地抵押權設定，係其向乙○○購買安非他命之擔保，原判決對此未深
入查證，自屬違法。(三)原判決認上訴人基於營利之意思而為本件犯行，但未於理由
明其認定所憑證據及理由。(四)王清發為卸責而設下陷阱，引誘上訴人至華園飯店，致
上訴人成為代罪羔羊，又王清發、乙○○等於高雄市調查處所為自白，顯與事實不符
，不得採作論罪之資料。(五)原判決謂上訴人聲請傳訊證人黃坤華、黃秀雄及於原法院
前審聲請傳訊調查局查緝人員暨證人李芳力，聲請函內政部入出境管理局調閱李芳力
入出境之資料，聲請勘驗台北縣三重交流道下附近堤岸旁之加油站現場，認無必要，
然就上述諸項有利於上訴人之證據何以不足採﹖原判決未於理由內說明其理由，有理
由不備之違法。(六)「呂寶龍」是否即為「呂芳力」﹖「呂寶龍」是否真為大陸貨主抑
乙○○所杜撰﹖原審未依職權調查，亦有違誤等語。惟查：本件扣案之通聯密語對照
表一張，原判決於理由內說明係上訴人所有，但乏證據證明係供本件犯罪所用（原判
決正本第十二頁），原判決並未憑以作為本件論罪科刑之證據，又原判決亦未以王清
發與乙○○間之通聯監聽紀錄作為判處上訴人罪刑之證據，上訴意旨(一)指摘原判決採
作證據為違法云云，顯屬誤會；又上訴意旨(二)、(三)、(四)部分，係對原審採證認事之適
法職權行使及原判決已說明之事項（原判決理由欄二－(六)），任意指摘而再為事實上
之爭執，不涉及原判決違背法令之問題；原判決於理由欄二－(八)說明：「被告甲○○
聲請再傳訊證人黃坤華、黃秀雄，惟證人黃坤華、黃秀雄對於本件抵押權設定經過並
不知情，業經渠等於本院前審到庭結證明確，自無再傳訊之必要，又被告甲○○聲請
至台北縣三重交流道下附近堤岸旁之加油站勘驗現場及於前審聲請傳訊調查局查緝人
員及李芳力（現通緝中），暨聲請函內政部入出境管理局調閱其之出入境證明，因事
證已臻明確，核無必要」，已說明不予調查之理由，上訴意旨(五)指摘原判決未說明理
由，顯非適法；又原判決於理由內說明：「乙○○於迭次偵審中所稱在大陸面見自稱
呂寶龍之不詳年籍之男子，其真實姓名為李芳力，亦係甲○○於本院前審所供出，查
李芳力於民國八十二年間因涉犯連續出售安非他命與甲○○多次，每次或二十五公斤
、或四公斤、八公斤、四十公，甲○○與其子吳立華再共同轉售圖利，與被告甲○○
於該案同列被告，經本院判處徒刑，有本院八十三年度上訴字第一三四四號刑事判決
書一紙附卷可稽（李芳力迄今通緝中），足見被告甲○○與李芳力間原有大筆安非他
命交易之往來關係」，原判決既已說明自稱「呂寶龍」之不詳年籍男子其真實姓名為
呂芳力，上訴意旨(六)指摘原判決就此部分未予查明云云，尚非依據卷內資料而為指摘
；按刑事訴訟法第三百七十九條第十款所謂依法應於審判期日調查之證據範圍，係以
事實審案內所存在之與待證事證有關之證據為限，遍查原審案卷，上訴人並未請求傳
訊證人陳秀玉，自不得以原審未依職權傳訊該證人而指原判決違法。其他上訴意旨徒
憑己見，漫指原判決違背法令，核與前揭得為第三審上訴之法定要件不相適合，應認
其上訴為違背法律上之程式，予以駁回。
二上訴人乙○○部分：
查第三審上訴書狀，應述上訴之理由，其未述者，得於提起上訴後十日內補提理
由書於原審法院，已逾上述期間，而於第三審法院未判決前仍未提出上訴理由書狀者
，第三審法院應以判決駁回之，刑事訴訟法第三百八十二條第一項、第三百九十五條
後段規定甚明。本件上訴人乙○○因違反麻醉藥品管理條例案件（共同非法販賣化學
合成麻醉藥品），不服原審判決，於民國八十九年六月八日提起上訴，並未述理由
，迄今逾期已久，於本院未判決前仍未提出，依上開規定其上訴自非合法，應併駁回
。
據上論結，應依刑事訴訟法第三百九十五條，判決如主文。
中      華      民      國    八十九    年      九      月    二十二    日
                              最高法院刑事第一庭
                                  審判長法官  施  文  仁
                                        法官  張  淳  淙
                                        法官  林  永  茂
                                        法官  蕭  仰  歸
                                        法官  陳  世  淙
      右正本證明與原本無異
                                              書  記  官
中      華      民      國    八十九    年      九      月    二十八    日


司法院資訊處製作；財團法人民間司法改革基金會備份。
